【裁判字號】    98,聲,2441
【裁判日期】    980915
【裁判案由】    聲請定其應執行刑
【裁判全文】
臺灣臺北地方法院刑事裁定              98年度聲字第2441號
聲  請  人  臺灣臺北地方法院檢察署檢察官
受  刑  人  甲○○
                    （現於臺灣臺北監獄臺北分監執行中）
上列聲請人因受刑人數罪併罰有二裁判以上，聲請定其應執行刑
，本院裁定如下：
    主  文
甲○○所犯如附表所示之罪，應執行有期徒刑壹年貳月，如易科
罰金，以銀元參佰元即新臺幣玖佰元折算壹日。
    理  由
一、聲請意旨略以：上開甲○○因犯妨害風化等案件，先後經判
    決確定如附表所示，應依刑法第五十三條及第五十一條第五
    款，定其應執行之刑，爰依刑事訴訟法第四百七十七條第一
    項聲請裁定等語。
二、按「裁判確定前犯數罪者，併合處罰之。」、「數罪併罰，
    有二裁判以上者，依第五十一條之規定，定其應執行之刑。
    」，刑法第五十條、第五十三條分別定有明文。次按刑法第
    二條第一項規定：「行為後法律有變更者，適用行為時之法
    律。但行為後之法律有利於行為人者，適用最有利於行為人
    之法律。」。另裁判確定前犯數罪而依刑法第五十一條定應
    執行刑時，其中一罪在新法施行前者，亦應依刑法第二條第
    一項之規定，適用最有利於行為人之法律（最高法院民國九
    十五年五月二十三日第八次刑事庭會議決議參照）。查受刑
    人所犯如附表編號４號所示之罪，係於九十五年七月一日之
    前犯之，而刑法第五十一條業於九十四年一月七日修正，同
    年二月二日經總統令公布，並自九十五年七月一日起施行，
    修正前刑法第五十一條第五款規定：「數罪併罰，分別宣告
    其罪之刑，依左列各款定其應執行者：‥‥五、宣告多數有
    期徒刑者，於各刑中之最長期以上，各刑合併之刑期以下，
    定其刑期。但不得逾『二十年』。」，而修正後刑法第五十
    一條第五款則規定：「數罪併罰，分別宣告其罪之刑，依下
    列各款定其應執行者：‥‥五、宣告多數有期徒刑者，於各
    刑中之最長期以上，各刑合併之刑期以下，定其刑期。但不
    得逾『三十年』。」，經比較新舊法之結果，修正後刑法並
    無較有利於行為人之情形，依刑法第二條第一項前段，自應
    依修正前刑法第五十一條第五款之規定，定其應執行之刑。
三、又刑法第四十一條亦於九十四年一月七日修正，同年二月二
    日公布，並自九十五年七月一日起施行，修正前刑法第四十
    一條第一項、第二項分別規定為：「犯最重本刑為五年以下
    有期徒刑以下之刑之罪，而受六個月以下有期徒刑或拘役之
    宣告，因身體、教育、職業、家庭之關係或其他正當事由，
    執行顯有困難者，得以一元以上三元以下折算一日，易科罰
    金。但確因不執行所宣告之刑，難收矯正之效，或難以維持
    法秩序者，不在此限。」、「併合處罰之數罪，均有前項情
    形，其應執行之刑逾六月者，亦同。」，修正後刑法第四十
    一條第一項、第二項則分別規定為：「犯最重本刑為五年以
    下有期徒刑以下之刑之罪，而受六個月以下有期徒刑或拘役
    之宣告者，得以新臺幣一千元、二千元或三千元折算一日，
    易科罰金。但確因不執行所宣告之刑，難收矯正之效，或難
    以維持法秩序者，不在此限。」、「前項規定於數罪併罰，
    其應執行之刑未逾六月者，亦適用之。」，而刑法施行法第
    三條之一第三項復規定：於九十四年一月七日刑法修正施行
    前犯併合處罰數罪中之一罪，且該數罪均符合第四十一條第
    一項得易科罰金之規定者，適用九十年一月四日修正之刑法
    第四十一條第二項規定。
四、經查：受刑人因犯如附表所示之罪，經如附表所示之法院各
    判處如附表所示之刑，均經分別確定在案，此有臺灣板橋地
    方法院九十八年度聲字第一八○七號裁定、本院九十七年度
    訴字第一九二○號判決、臺灣高等法院被告前案紀錄表各一
    份在卷可證，揆之前揭說明，檢察官聲請定其應執行之刑，
    本院審核後認該聲請為正當，爰依法定其應執行之刑。又受
    刑人所犯如附表編號１、２、３號所示之罪本判處得以新臺
    幣一千元折算一日易科罰金，所犯如附表編號４號所示之罪
    本判處得以銀元三百元即新臺幣九百元折算一日易科罰金，
    依刑法施行法第三條之一第三項之規定，應適用修正前刑法
    第四十一條第二項規定而得易科罰金。然受刑人於為如附表
    編號４號所示之行為後，刑法第四十一條第一項有關易科罰
    金之折算標準業已修正公布施行，有如前述，而（廢止前）
    罰金罰鍰提高標準條例第二條並於九十五年五月十七日修正
    刪除，並自九十五年七月一日起施行，是有關易科罰金之折
    算標準，由修正前銀元一百元以上三百元以下（即新臺幣三
    百元以上九百元以下折算一日），提高為新臺幣一千元以上
    三千元以下折算一日，經比較新舊法結果，以行為時所適用
    之修正前刑法第四十一條第一項、廢止前罰金罰鍰提高標準
    條例第二條規定有利於受刑人，是依刑法第二條第一項前段
    之規定，自應適用行為時即修正前刑法第四十一條第一項前
    段、廢止前罰金罰鍰提高標準條例第二條之規定，併諭知受
    刑人所犯如附表所示之罪應執行之刑易科罰金之折算標準。
五、依刑事訴訟法第四百七十七條第一項，刑法第二條第一項前
    段、第五十三條、修正前刑法第五十一條第五款、第四十一
    條第一項前段，刑法施行法第三條之一第三項，廢止前罰金
    罰鍰提高標準條例第二條，現行法規所定貨幣單位折算新臺
    幣條例第二條，裁定如主文。
中    華    民    國    98    年    9     月    15    日
                  刑事第九庭  法  官  劉素如
上正本證明與原本無異。
如不服本裁定，應於裁定送達後5 日內向本院提出抗告狀。
                              書記官  陳育君
中    華    民    國    98    年    9     月    15    日


司法院資訊處製作；財團法人民間司法改革基金會備份。
